【裁判字號】    97,訴,601
【裁判日期】    970612
【裁判案由】    藥事法等
【裁判全文】
臺灣板橋地方法院刑事判決               97年度訴字第601號
公  訴  人  臺灣板橋地方法院檢察署檢察官
被      告  甲○○
上列被告因違反毒品危害防制條例案件，經檢察官提起公訴（
96年度偵字第23617號），本院判決如下:
      主  文
甲○○所犯如附表所列之罪，分別處如附表所示之刑，應執行有
期徒刑柒月。
      事  實
一、甲○○明知愷他命（Ketamine，俗稱K 他命）係毒品危害防
    制條例第2 條第2 項第3 款所定之第三級毒品，不得轉讓，
    竟基於轉讓第三級毒品之犯意，為下列之轉讓行為：
  (一)於民國96年6 月13日上午7 時許，在臺北縣新莊市○○路61
    4 號「7-11超級商店」旁，將其向真實姓名、年籍不詳綽號
    「阿彬」之成年男子以每公克新臺幣（下同）700 元之代價
    ，購入不詳數量之K 他命，以原價有償轉讓方式，轉讓其中
    1 公克K 他命予丙○○。
  (二)於96年6 月13日晚上11時21分許與乙○○通過電話後，2 人
    相約在臺北縣新莊市○○路614 號「7-11超級商店」旁見面
    以交付K 他命，甲○○稍晚時即在該處，將以每公克800 元
    之代價向「阿彬」購入不詳數量之K 他命，以原價有償轉讓
    方式，轉讓其中1 公克K 他命予乙○○。
  (三)於96年6 月25日上午7 時30分許，在臺北縣新莊市○○路及
    瓊林路交岔路口之「北基加油站」旁，將以每公克700 元之
    代價向「阿彬」購入不詳數量之K 他命，以原價有償轉讓方
    式，轉讓其中1 公克K 他命予丙○○。
二、案經臺北縣政府警察局新莊分局報請臺灣地方法院檢察署檢
    察官偵查後起訴。
    理  由
一、上開事實業據被告甲○○於本院審理時坦率供認，核與證人
    丙○○、乙○○於本院審理時證述情節相符，復有96年6 月
    13日6 時24分、96年6 月25日5 時42分被告與證人丙○○以
    電話聯絡交付K 他命事宜之監聽錄音譯文及96年6 月13日23
    時21分被告與證人乙○○以電話聯絡交付K 他命事宜之監聽
    錄音譯文在卷可稽，足徵被告自白與事實相符，是本件事證
    明確，被告轉讓第三級毒品犯行，足堪認定。
二、按愷他命為毒品危害防制條例第2 條第2 項第3 款明定之第
    三級毒品，是核被告所為，係犯毒品危害防制條例第8 條第
    3 項之轉讓第三級毒品罪。又被告上開3 次轉讓行為，犯意
    各別，應分論併罰。爰審酌被告轉讓第三級毒品供人施用，
    戕害他人之身心健康非微，兼衡被告犯罪之動機、目的，轉
    讓毒品數量、次數，暨犯後坦承犯行態度尚佳之態度等一切
    情狀，分別量處如主文所示之刑，並定其應執行之刑。另據
    證人丙○○在審理中證稱: 「我只記得96年6 月13日是在公
    司旁的「7-11便利商店」，被告給我一克，我沒有錢，所以
    先欠著。96年6 月25日是在北基加油站（新樹路旁），也是
    買了一克700 元，錢也是先欠著」、「現在還有錢欠，目前
    還沒還」等語，及參諸96年6 月13日23時21分被告與與證人
    乙○○以電話聯絡交付K 他命事宜之監聽錄音譯文中有；「
    阿國:17 日再一起給你啦。甲○○: 嘿.. 喔 好.. 」 等語
    ，堪認被告尚未取得犯罪所應得之價金，自無犯罪所得之沒
    收問題，附此敘明。
三、至公訴意旨雖謂：被告所轉讓之毒品即愷他命亦係屬藥事法
    公告之禁藥，因認被告除犯毒品危害防制條例第8 條第3 項
    之轉讓第三級毒品罪外，尚同時該當藥事法第83條第1 項之
    轉讓禁藥罪云云。經查: 按「本法所稱之禁藥，係指藥品有
    左列各款情形之一者：一、經中央衛生主管機關明令公告禁
    止製造、調劑、輸入、輸出、販賣或陳列之毒害藥品。二、
    未經核准擅自輸入之藥品。但旅客或隨交通工具服務人員攜
    帶自用藥品進口者，不在此限」藥事法第22條第1 項定有明
    文。而就愷他命是否為藥事法所稱之禁藥乙節，經本院函詢
    行政院衛生署後，該院以衛署藥字第09603253 77 號函覆略
    稱：「愷他命（Ketami ne ，K 他命）或硝甲西泮（Nimeta
    ze pam，一粒眠），於96年1 月20日迄今，均列屬管制藥品
    管理條例第3 條所稱之第3 級管制藥品，列屬第3 級管制藥
    品，非屬藥事法第22條第1 項第1 款所定之禁藥」等語，有
    前開函文在卷可參，足認被告所轉讓之毒品愷他命雖為管制
    藥品，但非屬藥事法公告之禁藥，且公訴人復未提出被告等
    所轉讓之毒品係未經核准擅自製造藥品之證據，自屬不能證
    明被告所轉讓之毒品係未經核准擅自製造之藥品。是公訴人
    認被告另涉犯藥事法第83條第1 項之轉讓禁藥罪，容有誤會
    ，惟因公訴人認此部分與前開論罪科刑部分，具有裁判上一
    罪關係，爰不另為無罪之諭知。
據上論斷，應依刑事訴訟法第299 條第1 項前段，毒品危害防制
條例第8 條第3 項，刑法第11條前段、第51條第5 款，判決如主
文。
本案經檢察官王家春到庭執行職務。
中    華    民    國    97    年    6     月    12    日
                  刑事第六庭  審判長法  官  高文淵
                                    法  官  林鈺琅
                                    法  官  古秋菊
以上正本證明與原本無異。
如不服本判決，應於判決送達後10日內敘明上訴理由，向本院提
出上訴狀（應附繕本）。
                                    書記官  陳永訓
中    華    民    國    97    年    6     月    12    日
附錄本案論罪科刑法條全文：
毒品危害防制條例第8條
轉讓第一級毒品者，處一年以上七年以下有期徒刑，得併科新臺
幣一百萬元以下罰金。
轉讓第二級毒品者，處六月以上五年以下有期徒刑，得併科新臺
幣七十萬元以下罰金。
轉讓第三級毒品者，處三年以下有期徒刑，得併科新臺幣三十萬
元以下罰金。
轉讓第四級毒品者，處一年以下有期徒刑，得併科新臺幣十萬元
以下罰金。
前四項之未遂犯罰之。
轉讓毒品達一定數量者，加重其刑至二分之一，其標準由行政院
定之。
附表:
┌─┬───────┬─────────────────┐
│編│犯  罪  事  實│  宣    告    罪    刑            │
│號│              │                                  │
├─┼───────┼─────────────────┤
│ 1│本判決事實欄一│甲○○轉讓第三級毒品，處有期徒刑參│
│  │(一)所示之犯行。│月。                              │
│  │              │                                  │
├─┼───────┼─────────────────┤
│ 2│本判決事實欄一│甲○○轉讓第三級毒品，處有期徒刑參│
│  │(二)所示之犯行。│月。                              │
│  │              │                                  │
├─┼───────┼─────────────────┤
│ 3│本判決事實欄一│甲○○轉讓第三級毒品，處有期徒刑參│
│  │(三)所示之犯行。│月。                              │
│  │              │                                  │
└─┴───────┴─────────────────┘


司法院資訊處製作；財團法人民間司法改革基金會備份。
